臺灣雲林地方法院民事簡易判決
111年度虎簡字第198號
原      告  新安東京海上產物保險股份有限公司臺中分公司

法定代理人  王文龍  
訴訟代理人  洪銘遠  
            徐聖弦  
被      告  許方綺  
上列當事人間請求損害賠償（交通）事件，經臺灣花蓮地方法院
花蓮簡易庭裁定移送前來，本院於中華民國111年10月12日言詞
辯論終結，判決如下：
    主      文
被告應給付原告新臺幣213,050元，及自民國111年4月23日起至
清償日止，按年息百分之5計算之利息。
訴訟費用新臺幣2,320元由被告負擔。
本判決得假執行。
    事實及理由
一、被告未於言詞辯論期日到場，核無民事訴訟法第386條各款
    所列情形，爰依原告聲請，由其一造辯論而為判決。
二、原告起訴主張：被告於民國109年11月13日4時20分許，在臺
    東縣○○鄉○○村○○路000號前，駕駛車牌號碼000-0000號小客
    車，因疏未注意車前狀況而肇事，造成路旁電線桿傾倒致電
    線低垂，適有原告所承保並由訴外人陳竑森駕駛之車牌號碼
    000-0000號營業貨櫃曳引車（車主為訴外人八九運輸股份有
    限公司，下稱八九公司）載運引擎號碼SE22BP-106895、SJ2
    5XF-114747、SJ25XF-114858、SR30LA-101745、SR30LA-101
    767、SR25JF-107463、SR25JF-107481、SE24CH-107631、SJ
    25TG-109466、SR30JE-107926、SJ25XF-114742、SN20PD-12
    5177等12輛未領牌之新普通重型機車行經該處，遭上開低垂
    電線勾到致上開12輛新機車受有損害，經送維修後，其合理
    必要修復費用為新臺幣（下同）213,050元（零件費用213,0
    50元），原告已依保險契約賠付被保險人八九公司之債權人
    即訴外人川陽車業股份有限公司（下稱川陽公司）及政輝機
    車行所受損害而取得代位求償權等事實，爰依民法第184條
    第1項前段、第191條之2侵權行為、保險法第53條第1項保險
    代位求償等法律關係，提起本件訴訟等語。並聲明：被告應
    給付原告213,050元，及自起訴狀繕本送達翌日起至清償日
    止，按年息5％計算之利息。
三、被告未於言詞辯論期日到場，亦未提出任何書狀作何聲明或
    陳述。
四、本院之判斷：
  ㈠原告主張之上開事實，已據其提出與所述相符之理算作業查
    詢、道路交通事故當事人登記聯單、道路交通事故初步分析
    研判表、道路交通事故現場圖、和解書、統一發票、估價單
    、免用統一發票收據、新車維修估價單、車損照片等為憑（
    見臺灣花蓮地方法院111年度花簡字第298號卷宗《下稱花蓮
    地院案卷》第19至117頁），並經該院向承辦警局調取本件交
    通事故資料查核無誤，被告已於相當時期受合法之通知，而
    於言詞辯論期日不到場，亦未提出書狀爭執，依民事訴訟法
    第280條第3項前段準用同條第1項之規定，視同自認，依上
    開調查證據之結果，堪信原告之主張為真實。
　㈡依警繪之道路交通事故現場圖所載，被告駕駛上開車輛沿和
    平路內快車道北向南往高雄方向直行行經彎曲處時，因駕駛
    不慎撞及對向電桿倒下，使電線降下橫阻道路，致使對向往
    花蓮方向之訴外人陳竑森所駕上開車輛行經該處時，所載運
    第三層機車因受電桿橫阻造成多輛機車受損發生事故，足見
    被告駕駛車輛行經該彎曲處，疏未減速慢行及注意車前狀況
    ，而駛入對向車道並撞及對向路旁之電桿，致該電桿傾倒使
    電線低垂，又未能儘早排除該道路障礙情形，被告已違反道
    路交通安全規則第93條第1項第2款、第94條第3項前段、第9
    8條第1項第5款等規定，顯有過失。而訴外人陳竑森駕駛上
    開車輛發生本件交通事故，尚難認有何肇事因素，亦有臺東
    縣警察局道路交通事故初步分析研判表在卷可佐。故本件交
    通事故應由被告負完全之過失責任。
　㈢因故意或過失，不法侵害他人之權利者，負損害賠償責任；
    汽車、機車或其他非依軌道行駛之動力車輛，在使用中加損
    害於他人者，駕駛人應賠償因此所生之損害，但於防止損害
    之發生，已盡相當之注意者，不在此限，民法第184條第1項
    前段、第191條之2分別定有明文。又被保險人因保險人應負
    保險責任之損失發生，而對於第三人有損失賠償請求權者，
    保險人得於給付賠償金額後，代位行使被保險人對於第三人
    之請求權；但其所請求之數額，以不逾賠償金額為限，保險
    法第53條第1項亦有明文。本件被告因其過失行為致原告所
    承保車輛載運之川陽公司及政輝機車行所有上開機車受有損
    害，為被告所不爭執，則被告自應就所上開機車所生之損害
    負賠償責任。又原告於本件車禍發生後，已依保險契約履行
    被保險人八九公司對川陽公司及政輝機車行應負之賠償責任
    ，則原告代位請求被告賠償所承保車輛因本件車禍所受之損
    害，洵屬有據。
　㈣不法毀損他人之物者，被害人得請求賠償其物因毀損所減少
    之價額，民法第196條定有明文；又物被毀損時，被害人除
    得依民法第196條請求賠償外，並不排除民法第213條至第21
    5條之適用，惟如何請求乃債權人之選擇。是被害人選擇依
    民法第196條規定，請求債務人賠償其物因毀損所減少之價
    額，並無不可。再依民法第196條規定，命加害人向被害人
    賠償其物因毀損所減少之價額，其額數應以該物受損後之價
    值與毀損前原來之價值比較決定之，而非一律以受損後修復
    費用之多少為其計算之依據（最高法院73年度台上字第1574
    號判決意旨可參）。經查，本件車禍發生後，被害人川陽公
    司及政輝機車行所有上開12輛機車受損，維修金額總計213,
    050元等情，已如上述，而上開12輛機車均為車禍發生當月
    （即西元2020年11月）出廠（未載日，以15日為出廠基準日
    ），有該等車輛之車籍資料在卷可佐，故本件並無零件費用
    折舊之問題。從而，原告請求被告給付213,050元，核屬有
    據。
　㈤給付有確定期限者，債務人自期限屆滿時起，負遲延責任。
    給付無確定期限者，債務人於債權人得請求給付時，經其催
    告而未為給付，自受催告時起，負遲延責任。其經債權人起
    訴而送達訴狀，或依督促程序送達支付命令，或為其他相類
    之行為者，與催告有同一之效力，民法第229條第1 項、第2
    項定有明文。又遲延之債務，以支付金錢為標的者，債權人
    得請求依法定利率計算之遲延利息。但約定利率較高者，仍
    從其約定利率。應付利息之債務，其利率未經約定，亦無法
    律可據者，週年利率為5％，民法第233條第1項、第203條亦
    定有明文。本件原告對被告之損害賠償債權，核屬無確定期
    限之給付，既經原告起訴而送達訴狀，被告迄未給付，當應
    負遲延責任。而本件起訴狀繕本送達於被告之住所，因未獲
    會晤本人亦無受領文書之同居人或受僱人可收受，於111年4
    月12日寄存在雲林縣警察局虎尾分局馬光派出所，有臺灣花
    蓮地方法院送達證書在卷可稽（見花蓮地院案卷第229頁）
    ，依法於同年月22日生合法送達之效力，是原告請求自起訴
    狀繕本送達之翌日即111年4月23日起至清償日止，按年息5％
    計算之法定遲延利息，於法並無不合，應予准許。　
五、從而，原告依侵權行為及保險代位之法律關係，請求被告給
    付213,050元，及自111年4月23日起至清償日止，按年息5％
    計算之利息，為有理由，應予准許。
六、本件係適用簡易程序所為被告敗訴之判決，依民事訴訟法第
    389條第1項第3款規定，應依職權宣告假執行。
七、訴訟費用負擔之依據：民事訴訟法第78條。
中　　華　　民　　國　　111 　年　　10　　月　　26　　日
                  虎尾簡易庭  法  官  廖國勝
以上正本證明與原本無異。
如不服本判決，須於判決送達後20日內向本庭（臺灣雲林地方法
院虎尾簡易庭）提出上訴狀。（須按他造當事人之人數附繕本）
。
中　　華　　民　　國　　111 　年　　10　　月　　26　　日
                              書記官  曾鈺仁